# 提前终止租赁

提问人：shaoyue1021 时间：2023-01-09 17:01:15
请教陈版，如果提前终止租赁，融资出租的出租方应该如何进行会计处理？

回答人：chenyiwei
取决于提前租赁的具体情况和方式。
一般情况下，如果出租人收回租赁资产，免除承租人支付剩余租赁期内租金的合同义务，不考虑违约赔偿，也不考虑担保余值、未担保余值等特殊问题和复杂情况，则收回的租赁资产按收回时点的公允价值（预计可收回金额）入账，同时终止确认租赁应收款，两者之间的差额比照债务重组或金融资产终止确认，列入投资收益。